臺灣高等法院刑事判決　　　　　　　　93年度上易字第1993號
上　訴　人　臺灣基隆地方法院檢察署檢察官
上　訴　人
即　被　告　乙○○
選任辯護人　徐揆智律師
　　　　　　陳怡如律師
上列上訴人，因被告竊盜案件，不服臺灣基隆地方法院，93年度
易字第105 號，中華民國93年9 月27日第一審判決（起訴案號：
臺灣基隆地方法院檢察署93年度偵字第1231號、併辦案號：同上
署93年偵字第1663、2267號、臺灣士林地方法院檢察署93年偵字
第2741號），提起上訴及再移送併辦（併辦案號：臺灣基隆地方
法院檢察署93年偵字第2267、3938號），本院判決如下：
    主  文
原判決關於乙○○部分撤銷。
乙○○連續結夥三人以上攜帶兇器，竊盜，累犯，處有期徒刑壹
年，扣案之斜口鉗、老虎鉗、拔釘器、十字起子、美工刀、六角
鎖、小型噴槍、勾刀各壹支、手電筒支、手套隻、電纜鉗、
破壞剪各貳支、美工刀片壹盒、噴槍壹組、發電機壹部均沒收。
    事  實
一、乙○○曾犯竊盜罪，經臺灣士林地方法院先後判處有期徒刑
    六月及三月，於民國92年12月31日執行完畢，竟不知悔改，
    復基於概括犯意，先後夥同賴建安（此人部分已經原審判處
    有期徒刑八月確定）或丙○○、戊○○（此二人部分另案辦
    理）或李明和（此人部分亦另案處理）、綽號「雞排」之成
    年男子共同為如附表所示之竊盜行為。
二、案經基隆市警察局第四分局報請臺灣基隆地方法院檢察署檢
    察官偵查起訴及移送併案審理。
    理  由
一、訊據上訴人即被告乙○○僅承認有如附表編號三、四所示之
    竊盜行為，辯稱其實附表所示之地點均為廢墟，伊所拾取之
    物皆為他人棄置品，其中編號二部分實與編號三部分同時接
    續為之，不能割裂視之，而編號五部分，係遭警刑求而供承
    ，實際上伊根本未進入現場行竊，卻因恰在附近，在不明就
    裡情況下，聽見槍聲而奔跑，即為警追捕，甚為枉云云。
    惟查：
　(一)關於如附表編號一部分：
　1.被告經在警詢中供承不諱，在檢察官偵查中更詳述：「（問
  　：你在93年3 月1 日晚上11時15分在大同區○○路80巷﹝大
    同公司大龍廠B 棟4 樓〕以自備工具毀越門扇後，與賴建安
    侵入大同公司偷電纜線？）我與賴建安去後港找友後，就搭
    車經該處，賴建安提議說下車至工廠內看是否有廢鐵可撿，
    我就與賴建安一起進入大同公司，賴建安用手拉就把門打開
    ，我跟賴建安後面一起進入，手電筒是我們二人一人一支，
    進入後就用手電筒照四處搜尋，找值錢的物。作案工具鉗子
    、十字起子是賴建安在地上撿的，手套也是賴建安撿的，他
    丟一副給我。電纜線是賴建安拿的，我不知道賴建安從何拿
    的，因廠房裡空間很大，我們一人顧一邊。」（2741號偵卷
    50頁）在原審審理中復直陳：確有其事，係賴建安提議，二
    人各帶一支小手電筒，行竊工具係賴建安在現場撿到，二人
    係在4 樓時被保全人員查到等語（原審卷122 頁），核與共
    犯賴建安所供相符（同上偵卷6 至9 、47頁、原審卷74、10
    8 、109 頁），亦與被害人庚○○指訴遭竊情形（同上偵卷
    13、75、76頁）無異，且有被告等行竊用之工具照片（同上
    卷20至25頁）、扣押物品清單（同卷78頁）、竊贓電線照片
    （同卷26至28頁）、被害人立具之贓物認領保管收據（同卷
    15頁）在案可資佐證。
　2.衡以本部分竊盜現場係屬大同公司廠房，設有圍牆，進出之
  　鐵門並有門栓栓住，為被告、共犯及被害人一致供明，且遭
    竊之電纜線原係設置於牆上，卻遭竊賊剪下，已經該被害人
    指訴綦詳（同上偵卷75、76頁），足見被告所辯該處係廢墟
    ，伊等所取為棄置之廢品云云，無非畏罪飾卸之詞，不足採
    信。
　(二)關於如附表編號二部分：
　1.被告在警詢中已供承：「我於今年（按指93年）3 月3 日當
    天下午16時許，就和賴建安，由我駕駛自小客貨車IH─5982
    載他前去基隆市○○○路1 巷82號（東都保齡球館內），竊
    取屋內冷氣機（水冷式）、鐵板、鐵條等物後，一同將該批
    物品載至臺北市○○區○○路419 號資源回收工廠，共賣得
    新台幣2 千3 百元後，由我和賴建安平分。」（1231號偵卷
    8 頁），在檢察官偵查中仍為相同之自白（同上卷42頁），
    核與共犯賴建安在警詢（同上卷13頁）及檢察官偵查中（同
    上卷44頁）暨原審時（原審卷73、110 頁）所供悉相吻合，
    要與被害人丁○○指稱其保齡球館內物品損失很多等情（同
    上偵卷16頁）大致相符。
　2.被告在原審雖指稱其上開自白，係應賴建安所求，而在頭腦
  　不清情況下，跟隨、配合賴建安之供詞而一同胡說云云（原
    審卷41、111 、114 頁），但為賴建安否認有要求被告配合
    供述之情（原審卷127 、128 頁），可見尚無可採，嗣在本
    院竟又改稱此部分與如附表編號三部分實係接續行為，不能
    割裂分論云云，益見其狡展之情，殊難採信。
　(三)關於如附表編號三部分：
　　被告迭於警詢、偵查及歷審中就此部分竊行均坦承不諱，核
  　與共犯賴建安所供相符，復經被害人丁○○指訴在案，且有
    被害人立具之贓物認領保管收據及贓物照片等存卷（1231號
    偵卷27至30頁）可資佐證。
　(四)關於如附表編號四部分：
　1.被告經在本院審理時坦承確有此部分竊行，核與共犯丙○○
  　、戊○○所供相符，亦與被害人辛○指訴失竊情節無異，復
    經現場目擊證人游清賓指述歷歷，且有竊盜現場照片與被害
    人立具之贓物認領保管收據在卷（1663號偵卷28至32頁）可
    資佐證。
　2.被告雖一度否認參與此部分竊行，辯稱：伊當時係在車上打
  　電話，而丙○○下車尿尿，發現工廠旁有風管等物，乃與戊○○將該風管等物搬上伊車，不料卻遭人報警追捕，伊實無
    共同行竊犯意云云。但衡以被告一行三人既同車由被告駕車
    外出，共犯周、高二人搬取竊贓之時，被告等候在車上，固
    據該三人一致供陳在案（同上偵卷7 、91；12、89；17、87
    頁）實則從事把風工作，尤其在遭人發現後，被告立即駕車
    逃逸，經旁人游清賓駕車追攔，始由警在被告車上搜出此部
    分贓物，業據證人游清賓供證綦詳（同上偵卷24、25頁），
    足見被告就此部分竊行，實具分工合作，共同完成之犯意聯
    絡與行為分擔，允宜說明。
　(五)關於如附表編號五部分：
　1.程序方面：被告指稱伊在警詢時遭刑求，所為自白不具證據
  　能力，並提出驗傷診斷書為憑。然經傳喚承辦警員甲○○到
    庭證稱：本件係因業主發現遭竊，報案後，員警前往現場勘
    察，發現有電纜線經切割之情，地上仍遺留電纜線及工具，
    推測當晚竊賊可能會再進入，乃決定埋伏等候，果然即捕獲
    被告及李明和，而另有一共犯據稱綽號為「雞排」者則跑掉
    。被告原不承認犯罪，嗣經帶往現場，在地下室通道發現被
    告遺落之手機，被告始承認犯案，至於共犯李明和，則因警
    方認為共同行竊者應不只被告一人，所以逐層搜索，而逮獲
    該李明和，由於被告已坦承犯案，警方根本不需刑求。被告
    身上之傷，可能係因現場之地下室無光線，被告逃逸時又係
    經由人孔道攀爬而造成，警方尚且在地下室牆邊撿到被告行
    竊時用以照明之手電筒等語（本院卷93年12月22日筆錄），
    此查獲經過核與被害人己○○所述相符，且證稱未見警員有
    刑求情事等語（同上筆錄），足見被告所辯遭刑求一節，無
    非冀圖依證據排除法則，使其警詢筆錄喪失證據能力，以達
    脫罪目的，要無可信，其身上之傷核係自己摸黑逃逸時，撞
    及牆壁而受傷及擦磨人孔道攀爬而破皮，不容被告妄指係刑
    求所致。
　2.實體方面：
　　(1)被告對於其如何夥同共犯李明和及綽號「雞排」之成年男
  　　子為如附表編號五所示竊行，已經在警詢時供承明確（22
    　67號偵卷17至19頁），核與共犯李明和所供伊確有通知被
      告關於現場有電纜線可偷等語（同上卷12頁）相符，並經
      證人即承辦員警指證確在現場附近逮獲被告，及在現場之
      內查扣到被告逃逸之際，遺落地上之手機與手電筒，已見
      前述，復據被害人己○○指訴遭竊情形在卷（同上偵卷25
      頁、3938號偵卷30、31頁），且有被告與共犯行竊所用工
      具一批扣案（2267號偵卷37至39、35頁）及竊贓照片（同
      上偵卷31至34頁）、被害人立具之贓物扣押保管收據（同
      上卷36頁）附卷可資佐證，被告且直承伊早先係從事水電
      工作（本院卷同上筆錄），恰與行竊電纜線頗具關連性。
　　(2)衡以被告之手機、持用之手電筒均遺落在竊所，為證人甲○○供明在卷，已見前述，被告亦坦認不虛，雖辯稱伊之
    　手機係指李明和使用，不知如何會掉在竊所，而伊之手電
      筒則係在竊所之外，被警拾獲云云，非但與上開證人甲○○所述不全一致，亦與被告在警詢中坦稱係遺留在現場地
      下一層地面（2267號偵卷18頁）不符，且被告如非入內行
      竊，何須持用手電筒？又何以在檢察官偵查中另辯以伊之
      手電筒未曾離開伊身（3938號偵卷33頁）？在原審亦未曾
      指稱手機有借供李明和使用之情（原審卷116 頁），迨甲○○到庭證稱現場有查獲被告手機，被告始辯稱手機借予
      李明和使用云云（見本院卷93年12月22日筆錄），足見係
      狡展圖卸之詞，殊難信實。
　(六)綜合上述直接、間接（包括情況）證據，足見被告確有為如
  　附表所示之竊盜行為，其以誤認係他人丟棄之廢物而撿拾，
    無犯罪故意置辯，要無可採，其犯行可以認定。
二、核被告所為如附表編號一至二部分竊行，均應成立刑法第三
    百二十條第一項之普通竊盜罪。編號四部分之竊行，應成立
    同法第三百二十一條第一項第四款之加重竊盜罪。編號五部
    分之竊行，應成立同條、項第三款、第四款之加重竊盜罪。
    其先後五次行竊，時間密接，犯罪基本構成要件相同，顯係
    基於概括犯意為之，應論以連續犯情節較重之刑法第三百二
    十一條第一項、第三款、第四款之攜帶兇器，結夥三人以上
    竊盜一罪，並依法加重其刑。被告與共犯賴建安就編號一至
    三部分；與共犯丙○○、戊○○就編號四部分；就編號五部
    分，與共犯李明和、綽號「雞排」之成年男子相互間，均各
    存有犯意聯絡及行為分擔，為共同正犯。被告有如事實欄所
    載犯罪，經執行有期徒刑完畢之情形，有本院被告全國前案
    紀錄表一件在卷可稽，茲於五年以內再犯本件之罪，應論以
    累犯，並依法遞予加重其刑。公訴人雖僅就編號二、三所示
    竊行，提起公訴，認係犯刑法普通竊盜罪名，因其他部分與
    該起訴部分具有連續犯裁判上一罪關係，自應為起訴效力所
    及，本院爰併予審究，並變更其起訴法條，附此說明。
三、原審予以論罪科刑，固非無見，惟原判決(一)既認定如附表編
    號一所示之竊行，係僅單純將鐵門之門栓打開，卻論以「踰
    越安全設備」之加重條件，尚非允洽。(二)該建築物裡面「幾
    乎沒有人」，已經被害人庚○○供明在卷（2741號偵卷75頁
    ），竟論以「於夜間侵入有人居住之建築物」之加重條件，
    亦非適合。(三)認被告無如附表編號五所示竊行，而將檢察官
    移送併辦案卷退回，核非正確。(四)將非屬被告及共犯所有之
    起子、鉗子各一支、手套二雙諭知沒收，於法不合。被告一
    方面坦認確有竊取如附表編號三、四之物，另方面又全部否
    認應成立犯罪，提起上訴，實不能認為有理由，檢察官指摘
    原判決未就如附表編號五所示竊行併予審究係不當，提起上
    訴，則應認為有理由，自應由本院將原判決撤銷改判。爰審
    酌被告有違反電信法、麻醉藥品管理條例、侵占遺失物、竊
    盜、毒品危害防制條例等犯罪紀錄，有本院被告全國前案紀
    錄表一份在案可徵，足見素行不良，竟一再行竊，屢經警查
    獲，仍不知收斂，惡性不輕，對於社會治安及財產安全危害
    實重，犯後復一再設詞狡展、態度不佳，暨其犯罪之動機、
    目的、手段與智識程度及家庭狀況等一切情狀，量處如主文
    所示之刑，以示懲儆。如附表編號一所示之犯罪工具中，手
    電筒二支係屬被告及共犯賴建安所有，供本件犯罪所用之物
    ，如附表編號五所示之犯罪工具，其中斜口鉗、老虎鉗、拔
    釘器、六角鎖、十字起子、小型噴槍、勾刀、美工刀各一支
    、破壞剪、電纜鉗各二支、美工刀片一盒、噴槍一組、手套
    三隻、發電機一部係屬共犯李明和所有，手電筒一支係屬被
    告所有，均係供該竊案所用之物，均應併予宣告沒收。至於
    附表編號一所示之其餘犯罪工具鉗子一支、十字起子一支、
    手套二雙，係在竊所現場隨地尋得，已經被告（2741號偵卷
    12頁、原審卷122 頁）、共犯賴建安（2741號偵卷47頁、原
    審卷74、109 頁）供明，自非屬被告及共犯所有，尚乏沒收
    依據，併此指明。
據上論斷，應依刑事訴訟法第三百六十九條第一項前段、第三百
六十四條、第二百九十九條第一項前段、第三百條，刑法第二十
八條、第五十六條、第三百二十一條第一項第三款、第四款、第
四十七條、第三十八條第一項第二款，判決如主文。
本案經檢察官邱美育到庭執行職務。
中　　華　　民　　國　　94　　年　　1 　　月　　5 　　日
　　　　　　　　　臺灣高等法院刑事第十四庭
　　　　　　　　　　　　　　　審判長法　官　陳祐輔
　　　　　　　　　　　　　　　　　  法　官　邱瑞祥
　　　　　　　　　　　　　　　　　  法　官　洪昌宏
以上正本證明與原本無異。
不得上訴。
                                    書記官　廖月女
中　　華　　民　　國　　94　　年　　1 　　月　　7 　　日
附錄：本案論罪科刑法條全文
刑法第三百二十一條第一項
 犯竊盜罪而有左列情形之一者，處六月以上、五年以下有期徒刑
：
一  於夜間侵入住宅或有人居住之建築物、船艦或隱匿其內而犯
　　之者。
二  毀越門扇、牆垣或其他安全設備而犯之者。
三  攜帶兇器而犯之者。
四  結夥三人以上而犯之者。
五  乘火災、水災或其他災害之際而犯之者。
六  在車站或埠頭而犯之者。
前項之未遂犯罰之。
附表
┌──┬───┬──────┬──────┬───────────────────┬───┬──────────┐
│編號│行為人│ 行　為　時 │ 行　為　地 │　　　　　　行　　　　　為　　　　　　│被害人│　　　備　　註　　　│
│    │      │            │            ├────────┬──────────┤      │                    │
│    │      │            │            │ 犯　罪　工　具 │ 所　竊　之　財　物 │      │                    │
├──┼───┼──────┼──────┼────────┼──────────┼───┼──────────┤
│ 1. │乙○○│93年3 月1 日│臺北市大同區│鉗子一支、十字起│攜帶兇器竊取電纜線3 │庚○○│一工廠內無人看守、居│
│    │賴建安│23時15分    │敦煌路八十巷│子一支、手電筒二│綑                  │      │  住。              │
│    │      │            │大同公司大龍│支、手套二雙    │                    │      │二將鐵門門栓打開後進│
│    │      │            │廠B棟四樓   │                │                    │      │  入。              │
├──┼───┼──────┼──────┼────────┼──────────┼───┼──────────┤
│ 2. │乙○○│93年3 月3 日│基隆市基金二│                │徒手竊取冷氣機、鐵板│丁○○│現場係無人居住看守之│
│    │賴建安│16時        │路1 巷82號  │                │、鐵條等物          │      │建築物              │
├──┼───┼──────┼──────┼────────┼──────────┼───┼──────────┤
│ 3. │乙○○│93年3 月16日│基隆市基金二│                │徒手竊取冷氣機冷卻管│丁○○│同右                │
│    │賴建安│17時        │路1 巷82號  │                │、電源開關箱、水管閥│      │                    │
│    │      │            │            │                │等物                │      │                    │
├──┼───┼──────┼──────┼────────┼──────────┼───┼──────────┤
│ 4. │乙○○│93年4 月19日│基隆市七堵區│                │徒手竊取風管器材一批│辛○  │                    │
│    │丙○○│16時30分    │大同街1 之2 │                │（乙○○負責駕駛及把│      │                    │
│    │戊○○│            │號貨櫃屋旁之│                │風，丙○○及戊○○負│      │                    │
│    │      │            │草叢        │                │責下手行竊）        │      │                    │
├──┼───┼──────┼──────┼────────┼──────────┼───┼──────────┤
│ 5. │乙○○│93年6 月9 日│基隆市中正區│斜口鉗、老虎鉗、│攜帶兇器竊取電纜線5 │己○○│同右                │
│    │李明和│晚間10時30分│義一路99號地│拔釘器、十字起子│綑、監視器、消防瞄子│      │                    │
│    │雞排  │許          │地下室內    │、美工刀、六角鎖│端頭等物            │      │                    │
│    │      │            │            │、小型噴槍、勾刀│                    │      │                    │
│    │      │            │            │各一支、電纜鉗、│                    │      │                    │
│    │      │            │            │破壞剪各二支、美│                    │      │                    │
│    │      │            │            │工刀片一盒、噴槍│                    │      │                    │
│    │      │            │            │一組、手套三隻、│                    │      │                    │
│    │      │            │            │發電機一部、手電│                    │      │                    │
│    │      │            │            │筒一支          │                    │      │                    │
└──┴───┴──────┴──────┴────────┴──────────┴───┴──────────┘
